ACORDAO-COMPLETO-2468778

ACÓRDÃO 6567/2021 ATA 12/2021 - PRIMEIRA CÂMARA

VISTOS, relatados e discutidos estes autos de tomada de contas especial em desfavor da empresa individual Jussara Cristiane Kommers Produtora - ME (12.326.388/0001-02) e da Sra. Jussara Cristiane Kommers (XXX.913.000-XX) , em razão de omissão no dever de prestar contas dos recursos captados por força do projeto cultural Pronac 11-8053;
	ACORDAM os ministros do Tribunal de Contas da União, reunidos em sessão da 1ª Câmara, diante das razões expostas pelo relator, em: 
9.1. julgar irregulares as contas da empresa individual Jussara Cristiane Kommers Produtora - ME (12.326.388/0001-02) e da Sra. Jussara Cristiane Kommers (XXX.913.000-XX) , com fundamento nos arts. 1º, inciso I, 16, inciso III, alíneas "a", "b" e "c", da Lei 8.443/1992, c/c arts. 1º, inciso I, 209, incisos I, II e III, do Regimento Interno;
9.2. condenar solidariamente as responsáveis indicadas no subitem anterior, com fundamento no art. 19, caput, da Lei 8.443/1992, c/c o art. 210 do Regimento Interno do TCU, ao pagamento das importâncias a seguir especificadas, com a fixação do prazo de 15 (quinze) dias, a contar da notificação, para comprovar, perante o Tribunal (art. 23, inciso III, alínea "a", da Lei 8.443/1992, c/c o art. 214, inciso III, alínea "a", do Regimento Interno) , o recolhimento da dívida aos cofres do Fundo Nacional de Cultura, atualizada monetariamente e acrescida dos juros de mora, calculados a partir das datas discriminadas, até a data do recolhimento, na forma prevista na legislação em vigor:
	Data de ocorrência
	Valor histórico (R$) 

	30/11/2012
	35.000,00

	7/12/2012
	30.000,00

	28/12/2012
	108.000,00

	28/12/2012
	7.000,00

	30/9/2013
	10.000,00

	29/6/2012
	40.000,00

	31/7/2012
	1.460,00

	31/7/2012
	20.200,00

	23/8/2012
	10.000,00

	27/8/2012
	16.000,00

	27/9/2012
	51.000,00

	28/9/2012
	1.200,00

	28/9/2012
	4.000,00

	28/9/2012
	20.000,00

	8/11/2012
	50.000,00

9.3. aplicar à Sra. Jussara Cristiane Kommers (XXX.913.000-XX) a multa prevista no art. 57 da Lei 8.443/1992, c/c o art. 267 do Regimento Interno, no valor de R$ 40.000,00 (quarenta mil reais) , fixando-lhe o prazo de 15 (quinze) dias, a contar da notificação, para que comprove, perante o Tribunal (art. 214, inciso III, alínea "a", do Regimento Interno) , o recolhimento da dívida aos cofres do Tesouro Nacional, atualizada monetariamente desde a data deste acórdão até a do efetivo recolhimento, se for paga após o vencimento, na forma da legislação em vigor;
9.4. autorizar, desde logo, nos termos do art. 28, inciso II, da Lei 8.443/1992, a cobrança judicial das dívidas, caso não atendida a notificação;
9.5. autorizar, desde logo, caso solicitado e o processo não tenha sido remetido para cobrança judicial, o pagamento das dívidas em até 36 (trinta e seis) parcelas mensais e consecutivas, nos termos do art. 26 da Lei 8.443/1992, c/c o art. 217 do Regimento Interno/TCU, fixando-se o vencimento da primeira parcela em 15 (quinze) dias, a contar do recebimento da notificação, e o das demais a cada mês, devendo incidir sobre cada valor mensal os correspondentes acréscimos legais, na forma prevista na legislação em vigor, sem prejuízo de alertar as responsáveis de que a falta de comprovação do recolhimento de qualquer parcela implicará o vencimento antecipado do saldo devedor; e
9.6. esclarecer à responsável que, caso se demonstre, por via recursal, a correta aplicação dos recursos, mas não justifique a omissão da prestação de contas, o débito poderá ser afastado, mas permanecerá a irregularidade das contas, dando-se ensejo à aplicação da multa prevista no art. 58, inciso I, da Lei 8.443/1992; e
9.7. dar ciência deste acórdão à Secretaria Especial da Cultura e às responsáveis, para ciência, e ao Procurador-Chefe da Procuradoria da República no Estado do Rio Grande do Sul, em atenção  ao § 3º do art. 16 da Lei 8.443/1992, c/c o § 7º do art. 209 do Regimento Interno do TCU, para adoção das medidas que entender cabíveis.

Tomada de Contas Especial instaurada em razão de omissão no dever de prestar contas de recursos disponibilizados através da Lei Rouanet.

Primeira Câmara

Jussara Cristiane Kommers Produtora - Me (12.326.388/0001-02).

3. Responsáveis: Jussara Cristiane Kommers (XXX.913.000-XX) e Jussara Cristiane Kommers Produtora - Me (12.326.388/0001-02).

13.1. Ministros presentes: Walton Alencar Rodrigues (Presidente), Benjamin Zymler, Vital do Rêgo (Relator) e Jorge Oliveira.
13.2. Ministros-Substitutos presentes: Augusto Sherman Cavalcanti e Weder de Oliveira.

VITAL DO RÊGO

Adoto como relatório o pronunciamento da Secretaria de Controle Externo de Tomada de Contas Especial (peça 59) a seguir transcrito, que contou com a anuência do corpo diretivo da unidade (peças 60 e 61) e do representante do Ministério Público junto ao TCU (peça 62) : 
INTRODUÇÃO
Cuidam os autos de tomada de contas especial instaurada por Secretaria Especial da Cultura, em desfavor de Jussara Cristiane Kommers Produtora - Me (CNPJ: 12.326.388/0001-02) e Jussara Cristiane Kommers (CPF: XXX.913.000-XX) , em razão de omissão no dever de prestar contas, captados por força do projeto cultural Pronac 11-8053, descrito da seguinte forma: "Serão 2 apresentações da Orquestra Camerata Porto Alegre, 2 apresentações da Orquestra Sinfônica de Porto Alegre e 2 apresentações do casal instrumental Luisinho Santos e Bethy Krieger durante 13 meses no Anfiteatro do Parque Ambiental da Souza Cruz, na cidade de Santa Cruz do Sul, no estado do Rio Grande do Sul. Todas as 6 seis apresentações previstas no Projeto terão entrada franca".
HISTÓRICO
Em 19/6/2018, com fundamento na IN/TCU 71/2012, alterada pela IN/TCU 76/2016 e DN/TCU 155/2016, o dirigente da instituição Secretaria Especial da Cultura autorizou a instauração da tomada de contas especial (peça 17) . O processo foi registrado no sistema e-TCE com o número 23/2019.
A Portaria 0662/2011, de 17/11/2011, autorizou a captação do valor de apoio, totalizando R$ 435.900,00, no período de 18/11/2011 a 1/12/2013 (peça 6) , com prazo para execução dos recursos 27/9/2012 a 1/12/2013, recaindo o prazo para prestação de contas em 31/12/2013.
A empresa proponente captou recursos autorizados, no montante de R$ 413.860,00, conforme atestam os recibos (peça 9) e/ou extratos bancários (peça 33) , entretanto, não prestou contas dos recursos captados.
Os responsáveis arrolados na fase interna foram devidamente comunicados e, diante da ausência de justificativas suficientes para elidir a irregularidade e da não devolução dos recursos, instaurou-se a tomada de contas especial.
O fundamento para a instauração da Tomada de Contas Especial, conforme consignado na matriz de responsabilização elaborada pelo tomador de contas, foi a constatação da seguinte irregularidade: 
Deixar de prestar contas dos recursos captados, cujo prazo se encerrou em 31/12/2013, contrariando o art. 75. § 1º, da IN MinC nº 1/2013. Documentos de referência: Parecer com recomendação para reprovação por omissão no dever de prestar contas (peça 12) e Laudo sobre a Prestação de contas (peça 17) . Dispositivos descumpridos: parágrafo único do art. 70 da CF/88; art. 75, §1º, da IN MinC nº 1/2013; art. 101 da IN MinC nº 1/2017. A conduta pode ser caracterizada culposa, por negligência, em razão de não apresentar as contas do projeto cultural conforme pactuado no plano de trabalho.
No relatório (peça 38) , o tomador de contas concluiu que o prejuízo importaria no valor original de R$ 413.860,00, imputando-se a responsabilidade a Jussara Cristiane Kommers Produtora - Me e Jussara Cristiane Kommers, na condição de dirigente.
Em 30/1/2020, a Controladoria-Geral da União emitiu o relatório de auditoria (peça 40) , em concordância com o relatório do tomador de contas. O certificado de auditoria e o parecer do dirigente do órgão de controle interno concluíram pela irregularidade das presentes contas (peças 41 e 42) .
Em 14/2/2020, o ministro responsável pela área atestou haver tomado conhecimento das conclusões contidas no relatório e certificado de auditoria, bem como do parecer conclusivo do dirigente do órgão de controle interno, manifestando-se pela irregularidade das contas, e determinou o encaminhamento do processo ao Tribunal de Contas da União (peça 43) .
Na instrução inicial (peça 46) , analisando-se os documentos nos autos, concluiu-se pela necessidade de realização de citação para a seguinte irregularidade: 
1.1. Irregularidade 1: não comprovação da boa e regular aplicação dos recursos federais repassados à JUSSARA CRISTIANE KOMMERS PRODUTORA - ME, em face da omissão no dever de prestar contas dos valores transferidos, no âmbito do projeto Pronac 11-8053, no período de 27/9/2012 a 1/12/2013, cujo prazo para apresentação da prestação de contas se encerrou em 31/12/2013.
1.1.1. Evidências da irregularidade: documentos técnicos presentes nas peças 17, 18, 30, 31, 32 e 33.
1.1.2. Normas infringidas: art. 37, caput, c/c o art. 70, parágrafo único, da Constituição da República Federativa do Brasil; art. 93, do Decreto-lei 200/1967; art. 66, do Decreto 93.872/1986; IN MinC nº 1/2010; Instrução Normativa nº 1/2012; Instrução Normativa MinC nº 1/2013, art. 75 e art. 90, § único.
1.2. 	Débitos relacionados aos responsáveis Jussara Cristiane Kommers Produtora - Me (CNPJ: 12.326.388/0001-02) e Jussara Cristiane Kommers (CPF: XXX.913.000-XX) :
	Data de ocorrência
	Valor histórico (R$) 

	30/11/2012
	35.000,00

	7/12/2012
	30.000,00

	28/12/2012
	108.000,00

	28/12/2012
	7.000,00

	30/9/2013
	10.000,00

	29/6/2012
	40.000,00

	31/7/2012
	1.460,00

	31/7/2012
	20.200,00

	23/8/2012
	10.000,00

	27/8/2012
	16.000,00

	27/9/2012
	51.000,00

	28/9/2012
	1.200,00

	28/9/2012
	4.000,00

	28/9/2012
	20.000,00

	8/11/2012
	50.000,00

1.2.1. Cofre credor: Fundo Nacional de Cultura.
1.2.2. Responsável: Jussara Cristiane Kommers (CPF: XXX.913.000-XX) .
1.2.2.1. Conduta: não demonstrar a boa e regular aplicação dos recursos federais recebidos e geridos por meio do instrumento em questão, no período de 27/9/2012 a 1/12/2013, em face da omissão na prestação de contas, cujo prazo encerrou-se em 31/12/2013.
1.2.2.2. Nexo de causalidade: a conduta descrita impediu o estabelecimento do nexo causal entre as possíveis despesas efetuadas com os recursos recebidos, no âmbito do instrumento em questão, no período de 27/9/2012 a 1/12/2013.
1.2.2.3. Culpabilidade: não há excludentes de ilicitude, de culpabilidade e de punibilidade; é razoável supor que a responsável tinha consciência da ilicitude de sua conduta; era exigível conduta diversa da praticada, qual seja, desincumbir-se do seu dever por meio da apresentação da prestação de contas no prazo e forma devidos. 
1.2.3. Responsável: Jussara Cristiane Kommers Produtora - Me (CNPJ: 12.326.388/0001-02) .
1.2.3.1. Conduta: não demonstrar a boa e regular aplicação dos recursos federais recebidos e geridos por meio do instrumento em questão, no período de 27/9/2012 a 1/12/2013, em face da omissão na prestação de contas, cujo prazo encerrou-se em 31/12/2013.
1.2.3.2. Nexo de causalidade: a conduta descrita impediu o estabelecimento do nexo causal entre as possíveis despesas efetuadas com os recursos recebidos, no âmbito do instrumento em questão, no período de 27/9/2012 a 1/12/2013.
1.2.3.3. Culpabilidade: não há excludentes de ilicitude, de culpabilidade e de punibilidade; é razoável supor que o administrador responsável pela pessoa jurídica tinha consciência da ilicitude de sua conduta; era exigível conduta diversa da praticada, qual seja, desincumbir-se do seu dever por meio da apresentação da prestação de contas no prazo e forma devidos. 
Encaminhamento: citação.
1.3. Irregularidade 2: não cumprimento do prazo originalmente estipulado para prestação de contas do do Pronac 11-8053, cujo prazo encerrou-se em 31/12/2013.
1.3.1. Evidências da irregularidade: documentos técnicos presentes nas peças 17, 18 e 30.
1.3.2. Normas infringidas: art. 37, caput, c/c o art. 70, parágrafo único, da Constituição da República Federativa do Brasil; art. 93, do Decreto-lei 200/1967; art. 66, do Decreto 93.872/1986; IN MinC nº 1/2010; Instrução Normativa nº 1/2012; Instrução Normativa MinC nº 1/2013, art. 75 e art. 90, § único. 
1.3.3. Responsável: Jussara Cristiane Kommers (CPF: XXX.913.000-XX) .
1.3.3.1. Conduta: descumprir o prazo originalmente estipulado para prestação de contas dos recursos federais recebidos à conta do instrumento em questão, o qual se encerrou em 31/12/2013.
1.3.3.2. Nexo de causalidade: a conduta descrita impediu o estabelecimento do nexo causal entre as possíveis despesas efetuadas com os recursos recebidos, no âmbito do instrumento em questão, no período de 27/9/2012 a 1/12/2013.
1.3.3.3. Culpabilidade: não há excludentes de ilicitude, de culpabilidade e de punibilidade; é razoável supor que a responsável tinha consciência da ilicitude de sua conduta; era exigível conduta diversa da praticada, qual seja, desincumbir-se do seu dever por meio da apresentação da prestação de contas no prazo e forma devidos. 
Encaminhamento: audiência.
Em cumprimento ao pronunciamento da unidade (peça 48) , foram efetuadas citação e audiência dos responsáveis, nos moldes adiante:
 Jussara Cristiane Kommers Produtora - Me - promovida a citação do responsável, conforme delineado adiante:
	Comunicação: Ofício 60895/2020 - Seproc (peça 51) 
Data da Expedição: 13/11/2020
Data da Ciência: não houve (Mudou-se) (peça 55) 
Observação: Ofício enviado para o endereço do responsável, conforme pesquisa na base de dados no sistema da Receita Federal, custodiada pelo TCU (peça 50) .
	
	Comunicação: Ofício 60896/2020 - Seproc (peça 52) 
Data da Expedição: 13/11/2020
Data da Ciência: 16/11/2020 (peça 54) 
Nome Recebedor: Felipe Expedito
Observação: Ofício enviado para o endereço do responsável, conforme pesquisa na base de dados nos sistemas corporativos do TCU (peça 50 deste processo e peça 59 do TC Processo 022.058/2019-2) .
Fim do prazo para a defesa: 1/12/2020
	
 Jussara Cristiane Kommers - promovida a citação e audiência da responsável, conforme delineado adiante:
	Comunicação: Ofício 60886/2020 - Seproc (peça 53) 
Data da Expedição: 13/11/2020
Data da Ciência: não houve (Não procurado) (peça 56) 
Observação: Ofício enviado para o endereço do responsável, conforme pesquisa na base de dados no sistema da Receita Federal, custodiada pelo TCU.
	
Conforme Despacho de Conclusão das Comunicações Processuais (peça 58) , as providências inerentes às comunicações processuais foram concluídas. 
Transcorrido o prazo regimental, os responsáveis Jussara Cristiane Kommers Produtora - Me e Jussara Cristiane Kommers permaneceram silentes, devendo ser considerados reveis, nos termos do art. 12, § 3º, da Lei 8.443/1992.
ANÁLISE DOS PRESSUPOSTOS DE PROCEDIBILIDADE DA IN/TCU 71/2012
Avaliação de Viabilidade do Exercício do Contraditório e Ampla Defesa
 Verifica-se que não houve o transcurso de mais de dez anos desde o fato gerador sem que tenha havido a notificação dos responsáveis pela autoridade administrativa federal competente (art. 6º, inciso II, c/c art. 19 da IN/TCU 71/2012, modificada pela IN/TCU 76/2016) , uma vez que o fato gerador da irregularidade sancionada ocorreu em 1/1/2014, e os responsáveis foram notificados sobre as irregularidades pela autoridade administrativa competente conforme abaixo:
1. Jussara Cristiane Kommers Produtora - Me, por meio do edital acostado à peça 28, publicado em 22/10/2018.
1. Jussara Cristiane Kommers, por meio do edital acostado à peça 29, publicado em 22/10/2018.
Valor de Constituição da TCE 	
 Verifica-se, ainda, que o valor atualizado do débito apurado (sem juros) em 1/1/2017 é de R$ 544.611,49, portanto superior ao limite mínimo de R$ 100.000,00, na forma estabelecida conforme os arts. 6º, inciso I, e 19 da IN/TCU 71/2012, modificada pela IN/TCU 76/2016. 
OUTROS PROCESSOS/DÉBITOS NOS SISTEMAS DO TCU COM OS MESMOS RESPONSÁVEIS
 Informa-se que foi encontrado processo no Tribunal com os mesmos responsáveis:
	Responsável
	Processos

	Jussara Cristiane Kommers Produtora - Me
	Processo 022.058/2019-2 [TCE, aberto, "TCE instaurada pelo (a) Secretaria Especial de Cultura em razão de Omissão no dever de prestar contas, Lei Rouanet, que teve por objeto O Projeto Musica na Praça é um evento itinerante que terá 5 apresentações em 5 municípios diferentes no estado do Rio Grande do Sul, sempre em locais públicos como praças e parques oportunizando o acesso gratuito para o público espectador. O Rio Grande do Sul conta com grandes instrumentistas e grupos instrumental, que não tem grandes oportunidades para demonstrar seus trabalhos, este projeto visa criar espaços para estes artistas mostrarem sua arte a um grande público, e formação de plateia. (nº da TCE no sistema: 1816/2018) "]
Processo 036.930/2018-0 [TCE, aberto, "TCE instaurada pelo (a) Ministério da Cultura em razão de Omissão no dever de prestar contas, Lei Rouanet, que teve por objeto Difundir a Música Clássica e instrumental nas duas principais cidades da Serra Gaucha, Caxias do Sul e Bento Gonçalves. Serão 2 (duas) apresentações da Orquestra Sinfonica de Porto Alegre - OSPA uma apresentação em cada cidade, além de divulgar a produção musical do Rio Grande do Sul, oferecendo uma programação de qualidade para o público destes eventos. E também busca ampliar o circuito cultural do Estado. Já que as apresentações serão em locais publicos e com entrada gratuita. (nº da TCE no sistema: 729/2017) "]

	Jussara Cristiane Kommers
	Processo 022.058/2019-2 [TCE, aberto, "TCE instaurada pelo (a) Secretaria Especial de Cultura em razão de Omissão no dever de prestar contas, Lei Rouanet, que teve por objeto O Projeto Musica na Praça é um evento itinerante que terá 5 apresentações em 5 municípios diferentes no estado do Rio Grande do Sul, sempre em locais públicos como praças e parques oportunizando o acesso gratuito para o público espectador. O Rio Grande do Sul conta com grandes instrumentistas e grupos instrumental, que não tem grandes oportunidades para demonstrar seus trabalhos, este projeto visa criar espaços para estes artistas mostrarem sua arte a um grande público, e formação de plateia. (nº da TCE no sistema: 1816/2018) "]
Processo 036.930/2018-0 [TCE, aberto, "TCE instaurada pelo (a) Ministério da Cultura em razão de Omissão no dever de prestar contas, Lei Rouanet, que teve por objeto Difundir a Música Clássica e instrumental nas duas principais cidades da Serra Gaucha, Caxias do Sul e Bento Gonçalves. Serão 2 (duas) apresentações da Orquestra Sinfonica de Porto Alegre - OSPA uma apresentação em cada cidade, além de divulgar a produção musical do Rio Grande do Sul, oferecendo uma programação de qualidade para o público destes eventos. E também busca ampliar o circuito cultural do Estado. Já que as apresentações serão em locais publicos e com entrada gratuita. (nº da TCE no sistema: 729/2017) "]

 A tomada de contas especial está, assim, devidamente constituída e em condição de ser instruída.
EXAME TÉCNICO
Da validade das notificações:
 Preliminarmente, cumpre tecer breves considerações sobre a forma como são realizadas as comunicações processuais no TCU. A esse respeito, destacam-se o art. 179, do Regimento Interno do TCU (Resolução 155, de 4/12/2002) e o art. 4º, inciso III, § 1º, da Resolução TCU 170, de 30 de junho de 2004, in verbis:
Art. 179. A citação, a audiência ou a notificação, bem como a comunicação de diligência, farse-ão:
I - mediante ciência da parte, efetivada por servidor designado, por meio eletrônico, fac-símile, telegrama ou qualquer outra forma, desde que fique confirmada inequivocamente a entrega da comunicação ao destinatário;
II - mediante carta registrada, com aviso de recebimento que comprove a entrega no endereço do destinatário;
III - por edital publicado no Diário Oficial da União, quando o seu destinatário não for localizado
 (...) 
Art. 3º As comunicações serão dirigidas ao responsável, ou ao interessado, ou ao dirigente de órgão ou entidade, ou ao representante legal ou ao procurador constituído nos autos, com poderes expressos no mandato para esse fim, por meio de:
I - correio eletrônico, fac-símile ou telegrama;
II - servidor designado;
III - carta registrada, com aviso de recebimento;
IV - edital publicado no Diário Oficial da União, quando o seu destinatário não for localizado, nas hipóteses em que seja necessário o exercício de defesa.
Art. 4º. Consideram-se entregues as comunicações:
I - efetivadas conforme disposto nos incisos I e II do artigo anterior, mediante confirmação da ciência do destinatário;
II - realizadas na forma prevista no inciso III do artigo anterior, com o retorno do aviso de recebimento, entregue comprovadamente no endereço do destinatário;
III - na data de publicação do edital no Diário Oficial da União, quando realizadas na forma prevista no inciso IV do artigo anterior.
§ 1º O endereço do destinatário deverá ser previamente confirmado mediante consulta aos sistemas disponíveis ao Tribunal ou a outros meios de informação, a qual deverá ser juntada ao respectivo processo.
 (...) 
 Bem se vê, portanto, que a validade da citação via postal não depende de que o aviso de recebimento seja assinado pelo próprio destinatário da comunicação, o que dispensa, no caso em tela, a entrega do AR em "mãos próprias". A exigência da norma é no sentido de o Tribunal verificar se a correspondência foi entregue no endereço correto, residindo aqui a necessidade de certeza inequívoca. 
 Não é outra a orientação da jurisprudência do TCU, conforme se verifica dos julgados a seguir transcritos:
São válidas as comunicações processuais entregues, mediante carta registrada, no endereço correto do responsável, não havendo necessidade de que o recebimento seja feito por ele próprio (Acórdão 3648/2013-TCU-Segunda Câmara, Relator Min. José Jorge) ;
É prescindível a entrega pessoal das comunicações pelo TCU, razão pela qual não há necessidade de que o aviso de recebimento seja assinado pelo próprio destinatário. Entregandose a correspondência no endereço correto do destinatário, presume-se o recebimento da citação. (Acórdão 1019/2008-TCU-Plenário, Relator Min. Benjamin Zymler) ;
As comunicações do TCU, inclusive as citações, deverão ser realizadas mediante Aviso de Recebimento - AR, via Empresa Brasileira de Correios e Telégrafos, bastando para sua validade que se demonstre que a correspondência foi entregue no endereço correto. (Acórdão 1526/2007-TCU-Plenário, Relator Min. Aroldo Cedraz) .
 A validade do critério de comunicação processual do TCU foi referendada pelo Supremo Tribunal Federal, nos termos do julgamento do MS-AgR 25.816/DF, por meio do qual se afirmou a desnecessidade da ciência pessoal do interessado, entendendo-se suficiente a comprovação da entrega do "AR" no endereço do destinatário:
Ementa: agravo regimental. Mandado de segurança. Desnecessidade de intimação pessoal das decisões do tribunal de contas da união. art. 179 do regimento interno do TCU. Intimação do ato impugnado por carta registrada, iniciado o prazo do art. 18 da lei nº 1.533/51 da data constante do aviso de recebimento. Decadência reconhecida. Agravo improvido.
O envio de carta registrada com aviso de recebimento está expressamente enumerado entre os meios de comunicação de que dispõe o Tribunal de Contas da União para proceder às suas intimações.
O inciso II do art. 179 do Regimento Interno do TCU é claro ao exigir apenas a comprovação da entrega no endereço do destinatário, bastando o aviso de recebimento simples. 
Da revelia dos responsáveis Jussara Cristiane Kommers Produtora - Me e Jussara Cristiane Kommers
 No caso vertente, a citação de cada um dos responsáveis (Jussara Cristiane Kommers Produtora - Me e Jussara Cristiane Kommers) se deu de forma bastante zelosa, visto que, após o insucesso de realizar a citação em endereços constantes na base de dados da Receita custodiada pelo TCU, buscou-se em outras bases de dados e em outros processos endereços válidos dos responsáveis.
 A partir desta busca, localizou-se documento enviado pelos responsáveis a este Tribunal no âmbito do TC Processo 022.058/2019-2 (peça 59 daquele processo) , no qual informavam que as comunicações deveriam ser endereçadas a "Rua Walter Ambiel, 196, apartamento 114 - Bairro Jardim Primavera - Indaiatuba/SP CEP 13343-200". Ainda naquele processo, foi promovida citação dos responsáveis no endereço informado, tendo comparecido aos autos (peças 60 a 63 do TC Processo 022.058/2019-2) , o que demonstra a validade do endereço.
 Desta forma, promoveu-se a citação da empresa Jussara Cristiane Kommers Produtora - Me no endereço mencionado no parágrafo anterior, tendo logrado êxito na entrega do oficio citatório, conforme AR constante da peça 54.
 Embora não tenha sido enviado novo ofício citatório para a Sra. Jussara Cristiane Kommers, tendo em vista a natureza de empresário individual da empresa Jussara Cristiane Kommers Produtora - Me, a citação também se mostra válida para a própria Jussara Cristiane Kommers (Acórdão 8698/2019-TCU-Segunda Câmara, Relator Ministro Aroldo Cedraz) .
 Por todo o exposto, demonstra-se que as responsáveis foram regularmente citadas, e, passado o prazo regimental, mantiveram-se em silêncio, caracterizando a revelia.
 Nos processos do TCU, a revelia não leva à presunção de que seriam verdadeiras todas as imputações levantadas contra os responsáveis, diferentemente do que ocorre no processo civil, em que a revelia do réu opera a presunção da verdade dos fatos narrados pelo autor (Acórdão 1009/2018-TCU-Plenário, Relator Min. Bruno Dantas; 2369/2013 - TCU - Plenário, Relator Min. Benjamin Zymler e 2449/2013 - TCU - Plenário, Relator Min. Benjamin Zymler) . Dessa forma, a avaliação da responsabilidade do agente não pode prescindir da prova existente no processo ou para ele carreada. 
 Ao não apresentar sua defesa, os responsáveis deixaram de produzir prova da regular aplicação dos recursos sob sua responsabilidade, em afronta às normas que impõem aos gestores públicos a obrigação legal de, sempre que demandados pelos órgãos de controle, apresentar os documentos que demonstrem a correta utilização das verbas públicas, a exemplo do contido no art. 93 do Decreto-Lei 200/1967: "Quem quer que utilize dinheiros públicos terá de justificar seu bom e regular emprego na conformidade das leis, regulamentos e normas emanadas das autoridades administrativas competentes." 
 Mesmo as alegações de defesa não sendo apresentadas, considerando o princípio da verdade real que rege esta Corte, procurou-se buscar, em manifestações dos responsáveis na fase interna desta Tomada de Contas Especial, se havia algum argumento que pudesse ser aproveitado a seu favor. 
 Todavia, não houve manifestação dos responsáveis na fase interna.
 Em consulta aos sistemas corporativos do instaurador (	SalicWeb) , realizada na data de 08/02/2021, verifica-se que os responsáveis também não apresentaram contas junto ao instaurador e continuam inadimplentes.
 Em se tratando de processo em que a parte interessada não se manifestou acerca das irregularidades imputadas, não há elementos para que se possa efetivamente aferir e reconhecer a ocorrência de boa-fé na conduta dos responsáveis, podendo este Tribunal, desde logo, proferir o julgamento de mérito pela irregularidade das contas, conforme os termos dos §§ 2º e 6º do art. 202 do Regimento Interno do TCU. (Acórdão 2064/2011-TCU-Primeira Câmara (relator Min. Ubiratan Aguiar) , 6.182/2011-TCU-1ª Câmara (relator Min. Weber de Oliveira) , 4.072/2010-TCU-1ª Câmara (Relator Min. Valmir Campelo) , 1.189/2009-TCU-1ª Câmara (Relator Min. Marcos Bemquerer) , 731/2008-TCU-Plenário (Relator Min. Aroldo Cedraz) .
 Acerca da condenação solidária ao débito da pessoa física e da pessoa jurídica de natureza "empresário individual", no recente Acórdão 5246/2020-TCU-Primeira Câmara, Rel. Min. Benjamin Zymler, entendeu-se que deviam ser julgadas irregulares tanto as contas da empresa individual quanto da pessoa física, conforme voto, que a seguir transcrevemos:
13. Quanto à responsabilização pelo débito, enquanto a unidade técnica propôs a condenação solidária, o MP/TCU sugeriu que a empresa individual Fábio Henrique Alves - ME fosse excluída do processo, pois não possui personalidade jurídica diversa e separada de seu titular. Assim, o débito e a multa deveriam recair apenas sobre o sr. Fábio Henrique Alves.
14. Com as devidas vênias ao representante do Parquet, compreendo, em linha de evolução ao entendimento esposado no Acórdão 5893/2019-TCU-Primeira Câmara, que é possível a condenação solidária da empresa individual e da pessoa física.
15. A despeito da existência de precedentes indicando ser cabível a condenação apenas do titular da empresa individual (Acórdão 1563/2012-TCU-Plenário, 2.737/2013-Plenário, 1.870/2010-1ª Câmara e 615/2008-2ª Câmara) , filio-me à jurisprudência mais recente formada pelos Acórdão 1089/2020-TCU-Segunda Câmara e 11.855/2019-1ª Câmara por entender que ela confere maior eficácia na busca de bens e no ressarcimento na fase de execução da dívida.
16. Seguem as considerações esposadas pelo Ministro-Substituto Augusto Sherman Cavalcanti no voto condutor do último aresto:
"14. (...) se é fato que 'no caso de firma individual ou empresário individual, os bens particulares respondem integral e solidariamente pelas dívidas decorrentes da atividade empresarial, já que o empresário atua em nome próprio', e que 'os empresários individuais respondem com seus bens particulares pelas dívidas decorrentes da atividade empresarial, integral e solidariamente, pois a empresa individual não tem personalidade diversa e separada de seu titular', para fins de julgamento das contas e condenação ao débito ocasionado por essa atividade empresarial, na qual os recursos foram pleiteados para uso pela firma individual, penso que não há óbices a que o julgamento e a condenação recaia sobre ambos, por se referir ao recolhimento solidário do débito.
15. A solidariedade, nesse caso, não importaria em bis in idem no tocante ao dano, diferentemente do que se decidiu no Acórdão 2737/2013-TCU-Plenário (Rel. o Min. José Jorge) , porquanto obriga todos à mesma dívida, podendo ela ser cobrada integralmente de um ou de ambos, nos termos da codificação civil (arts. 264 e 265 do CC) . (...) 
16. Além do mais, a existência de um CNPJ para a firma individual, embora não importe em personalidade jurídica distinta da do empresário, pode resultar em distinta propriedade de bens, ao menos nos cadastros de diversas entidades, como bancos (contas bancárias distintas) , cartórios de registro de imóveis e departamentos de trânsito (veículos) . Assim, em caso de não recolhimento espontâneo do débito, a condenação solidária da firma detentora do CNPJ e do empresário detentor do CPF conferirá maior eficácia na busca de bens e no ressarcimento em fase de execução da dívida. No caso de uma execução, isso se evidencia mais facilmente porque a pesquisa por bens se dá, em regra, mediante o CNPJ ou o CPF informados. Como bem observado pelo Ministro Ubiratan Aguiar, no voto condutor do Acórdão 615/2008-TCU-Plenário, em que pese se tratar de uma mesma personalidade jurídica, há distinção entre os cadastros perante a Receita Federal: (...) "  (grifos acrescidos) .
17. Contudo, conforme exposto no mesmo voto, tal entendimento não se aplica às multas, que devem incidir apenas sobre a pessoa física, sob pena de importar na ocorrência de bis in idem.
"17. De outra banda, no caso da multa não há que se falar em solidariedade, por se tratar de sanção, à qual incide o princípio da individualização da pena.
18. Uma vez que 'a empresa individual não tem personalidade jurídica diversa e separada do titular, constituindo-se como única pessoa com único patrimônio' e que 'nas empresas individuais, não se faz distinção entre o patrimônio da empresa e o da pessoa física do sócio único', penso que, no tocante à multa proporcional, não deve ela incidir individualmente sobre um e outro.
19. Sendo a firma e o empresário uma única pessoa, caberia aplicar multa apenas a um deles, sob pena de bis in idem, ou seja, sob pena de dupla sanção a um mesmo indivíduo, a uma mesma personalidade jurídica, já que não é distinta como ocorre nas sociedades, e a incidir sobre um mesmo conjunto de bens na eventual execução. Aqui, penso eu, incide o raciocínio empreendido no Acórdão 2737/2013-TCU-Plenário (Rel. o Min. José Jorge) .
20. In casu, penso que a multa deva incidir sobre aquele que exerceu a atividade empresarial, pois o empresário, pessoa natural, se confunde com a firma individual e, uma vez que a inscrição do empresário no registro público não cria outra personalidade jurídica, distinta da pessoa natural, como ocorre nas sociedades, para as quais o art. 985 do Código Civil dispõe ser adquirida a personalidade jurídica com a inscrição, no registro próprio e na forma da lei, dos atos constitutivos."  (grifos acrescidos) .
 Desse modo, ante a inexistência, nos autos, de elementos capazes de elidir a irregularidade verificada pela área técnica do órgão repassador - que recomendou a reprovação das contas - e diante da falta de informações aptas a demonstrar a boa-fé dos responsáveis, reputo pertinente julgar, desde logo, irregulares as contas da empresa individual Jussara Cristiane Kommers Produtora - Me (CNPJ: 12.326.388/0001-02) e da Sra. Jussara Cristiane Kommers (CPF: XXX.913.000-XX) , condenando-os, solidariamente, ao pagamento do débito já indicado, devendo ser aplicada à Sra. Jussara Cristiane Kommers a multa prevista no art. 57 da Lei 8.443/1992.
Prescrição da Pretensão Punitiva
 Vale ressaltar que a pretensão punitiva do TCU, conforme Acórdão 1441/2016-TCU-Plenário, Relator Min. Benjamin Zymler, que uniformizou a jurisprudência acerca dessa questão, subordina-se ao prazo geral de prescrição indicado no art. 205 do Código Civil, que é de dez anos, contado da data de ocorrência da irregularidade sancionada, nos termos do art. 189 do Código Civil, sendo este prazo interrompido pelo ato que ordenar a citação, a audiência ou a oitiva dos responsáveis.
 No caso em exame, não ocorreu a prescrição, uma vez que a irregularidade sancionada ocorreu em 1/1/2014, e o ato de ordenação da citação ocorreu em 4/11/2020.
Cumulatividade de multas 
 Quanto à possibilidade de aplicação cumulativa das multas dos arts. 57 e 58, inciso I, da Lei 8.443/1992, ainda que seja adequada a realização de citação e audiência da Sra. Jussara Cristiane Kommers, por força do disposto no art. 209, § 4º, do Regimento Interno do TCU, o Tribunal reconhece que existe relação de subordinação entre as condutas de "não comprovação da aplicação dos recursos" e de "omissão na prestação de contas", sendo a primeira consequência da segunda, o que enseja, na verificação das duas irregularidades, a aplicação da multa do art. 57, com o afastamento da multa do art. 58, inciso I, em atenção ao princípio da absorção (Acórdão 9579/2015-TCU-Segunda Câmara, Relator Min. Vital do Rêgo; Acórdão 2469/2019-TCU-Primeira Câmara, Relator Min. Augusto Sherman) .
 Conforme leciona Cezar Bitencourt (Tratado de Direito Penal: parte geral - 8ª Edição - São Paulo: Saraiva, 2003. Pg. 565) , na absorção, " (...) a pena do delito mais grave absorve a pena do delito menos grave, que deve ser desprezada". No caso concreto, a "omissão no dever de prestar contas", embora seja uma irregularidade autônoma, funciona como fase ou meio para a consecução da "não comprovação da aplicação dos recursos", havendo clara relação de interdependência entre essas condutas. Dessa forma, recaindo as duas ocorrências num mesmo gestor, deve prevalecer a pena do delito mais grave, qual seja, a multa do art. 57, da Lei 8.443/1992.
CONCLUSÃO
 Em face da análise promovida na seção "Exame Técnico", verifica-se que os responsáveis Jussara Cristiane Kommers Produtora - Me e Jussara Cristiane Kommers não lograram comprovar a boa e regular aplicação dos recursos, instados a se manifestar, optaram pelo silêncio, configurando a revelia, nos termos do § 3º, do art. 12, da Lei 8.443/1992. Ademais, inexistem nos autos elementos que demonstrem a boa-fé dos responsáveis ou a ocorrência de outras excludentes de culpabilidade.
 Verifica-se também que não houve a prescrição da pretensão punitiva, conforme análise já realizada.
 Tendo em vista que não constam dos autos elementos que permitam reconhecer a boa-fé dos responsáveis, sugere-se que as suas contas sejam julgadas irregulares, nos termos do art. 202, § 6º, do Regimento Interno do TCU.
 E, na linha do Acórdão 5246/2020-TCU-Primeira Câmara, Rel. Min. Benjamin Zymler, entendemos pela condenação solidária de Jussara Cristiane Kommers Produtora - Me e da Sra. Jussara Cristiane Kommers ao débito atualizado monetariamente e acrescido de juros de mora, nos termos do art. 202, § 1º do Regimento Interno do TCU, descontado o valor eventualmente recolhido, com a aplicação da multa prevista no art. 57 da Lei 8.443/1992 apenas à Sra. Jussara Cristiane Kommers.
 Por fim, como não houve elementos que pudessem modificar o entendimento acerca das irregularidades em apuração, mantém-se a matriz de responsabilização presente na peça 45.
PROPOSTA DE ENCAMINHAMENTO
 Diante do exposto, submetemos os autos à consideração superior, propondo ao Tribunal:
considerar revéis os responsáveis Jussara Cristiane Kommers Produtora - Me (CNPJ: 12.326.388/0001-02) e Jussara Cristiane Kommers (CPF: XXX.913.000-XX) , para todos os efeitos, dando-se prosseguimento ao processo, com fulcro no art. 12, § 3º, da Lei 8.443/1992; 
julgar irregulares, nos termos dos arts. 1º, inciso I, 16, inciso III, alíneas a e c, da Lei 8.443/1992, c/c os arts. 19 e 23, inciso III, da mesma Lei, as contas dos responsáveis Jussara Cristiane Kommers Produtora - Me (CNPJ: 12.326.388/0001-02) e Jussara Cristiane Kommers (CPF: XXX.913.000-XX) , condenando-os solidariamente ao pagamento das importâncias a seguir especificadas, atualizadas monetariamente e acrescidas dos juros de mora, calculadas a partir das datas discriminadas até a data da efetiva quitação do débito, fixando-lhes o prazo de quinze dias, para que comprovem, perante o Tribunal, o recolhimento das referidas quantias aos cofres do Fundo Nacional de Cultura, nos termos do art. 23, inciso III, alínea "a", da citada lei, c/c o art. 214, inciso III, alínea "a", do Regimento Interno do TCU. 
		Débitos relacionados à responsável Jussara Cristiane Kommers (CPF: XXX.913.000-XX) em solidariedade com Jussara Cristiane Kommers Produtora - Me (CNPJ: 12.326.388/0001-02) :
	Data de ocorrência
	Valor histórico (R$) 

	30/11/2012
	35.000,00

	7/12/2012
	30.000,00

	28/12/2012
	108.000,00

	28/12/2012
	7.000,00

	30/9/2013
	10.000,00

	29/6/2012
	40.000,00

	31/7/2012
	1.460,00

	31/7/2012
	20.200,00

	23/8/2012
	10.000,00

	27/8/2012
	16.000,00

	27/9/2012
	51.000,00

	28/9/2012
	1.200,00

	28/9/2012
	4.000,00

	28/9/2012
	20.000,00

	8/11/2012
	50.000,00

Valor atualizado do débito (com juros) em 8/2/2021: R$ 688.329,29.
aplicar à responsável Jussara Cristiane Kommers (CPF: XXX.913.000-XX) , a multa prevista no art. 57 da Lei 8.443/1992 c/c o art. 267 do Regimento Interno do TCU, fixando-lhes o prazo de quinze dias, a contar da notificação, para que comprovem, perante o Tribunal (art. 214, III, alínea "a", do Regimento Interno do TCU) , o recolhimento da dívida aos cofres do Tesouro Nacional, atualizada monetariamente desde a data do acórdão que vier a ser proferido por este Tribunal até a data do efetivo recolhimento, se paga após o vencimento, na forma da legislação em vigor;
autorizar, desde logo, a cobrança judicial das dívidas, caso não atendidas as notificações, na forma do disposto no art. 28, inciso II, da Lei 8.443/1992;
autorizar também, desde logo, se requerido, com fundamento no art. 26, da Lei 8.443, de 1992, c/c o art. 217, §§ 1º e 2º do Regimento Interno do TCU, o parcelamento da (s) dívida (s) em até 36 parcelas, incidindo, sobre cada parcela, corrigida monetariamente, os correspondentes acréscimos legais, fixando-lhe o prazo de quinze dias, a contar do recebimento da notificação, para comprovar, perante o Tribunal, o recolhimento da primeira parcela, e de trinta dias, a contar da parcela anterior, para comprovar os recolhimentos das demais parcelas, devendo incidir, sobre cada valor mensal, atualizado monetariamente, os juros de mora devidos, no caso do débito, na forma prevista na legislação em vigor, alertando os responsáveis de que a falta de comprovação do recolhimento de qualquer parcela importará o vencimento antecipado do saldo devedor, nos termos do § 2º do art. 217 do Regimento Interno deste Tribunal; 
esclarecer à responsável Jussara Cristiane Kommers (CPF: XXX.913.000-XX) que, caso se demonstre, por via recursal, a correta aplicação dos recursos, mas não se justifique a omissão da prestação de contas, o débito poderá ser afastado, mas permanecerá a irregularidade das contas, dando-se ensejo à aplicação da multa prevista no art. 58, inciso I, da Lei 8.443/1992;
enviar cópia do Acórdão a ser prolatado à Procuradoria da República no Estado de RS, nos termos do § 3º do art. 16 da Lei 8.443/1992, c/c o § 7º do art. 209 do Regimento Interno do TCU, para adoção das medidas cabíveis; e
enviar cópia do Acórdão que vier a ser proferido ao Secretaria Especial da Cultura e aos responsáveis, para ciência;
informar à Procuradoria da República no Estado de RS, ao Secretaria Especial da Cultura e aos responsáveis que a presente deliberação, acompanhada do Relatório e do Voto que a fundamenta, está disponível para a consulta no endereço www.tcu.gov.br/acordaos, além de esclarecer que, caso requerido, o TCU poderá fornecer sem custos as correspondentes cópias, de forma impressa; e
informar à Procuradoria da República no Estado de RS que, nos termos do parágrafo único do art. 62 da Resolução TCU 259/2014, os procuradores e membros do Ministério Público credenciados nesta Corte podem acessar os presentes autos de forma eletrônica e automática, ressalvados apenas os casos de eventuais peças classificadas como sigilosas, as quais requerem solicitação formal.
	É o relatório.

não há.

Subprocurador-Geral Paulo Soares Bugarin.

TOMADA DE CONTAS ESPECIAL. PROJETO CULTURAL PRONAC. OMISSÃO NO DEVER DE PRESTAR CONTAS. NÃO COMPROVAÇÃO DA REGULAR APLICAÇÃO DOS RECURSOS. IRREGULARIDADE DAS CONTAS, CONDENAÇÃO EM DÉBITO E APLICAÇÃO DE MULTA.

TOMADA DE CONTAS ESPECIAL (TCE)

Secretaria de Controle Externo de Tomada de Contas Especial (SecexTCE).

A Secretaria Especial da Cultura instaurou tomada de contas especial em desfavor da empresa individual Jussara Cristiane Kommers Produtora - ME (12.326.388/0001-02) e da Sra. Jussara Cristiane Kommers (929.913.000-00) , em razão de omissão no dever de prestar contas dos recursos captados por força do projeto cultural Pronac 11-8053, destinado a custear apresentações musicais no estado do Rio Grande do Sul.
A Portaria 662/2011 autorizou a captação do valor de R$ 435.900,00, no período de 18/11/2011 a 1/12/2013 (peça 6) , com prazo para execução dos recursos entre 27/9/2012 e 1/12/2013, recaindo o prazo para prestação de contas em 31/12/2013.
Desse total, a empresa proponente captou o valor de R$ 413.860,00, conforme atestam os recibos (peça 9) e/ou extratos bancários (peça 33) , entretanto, não prestou contas dos recursos captados.
No âmbito deste Tribunal, tanto a pessoa física do empresário quanto a própria empresa foram notificadas a responder pelo prejuízo apurado.
Os responsáveis, instados a se pronunciar nos autos, mediante citação e audiência (peças 51 e 52) , conforme Aviso de Recebimento acostado à peça 54, deixaram transcorrer in albis o prazo que lhes foi concedido, restando caracterizada sua revelia, nos termos do art. 12, § 3º, da Lei 8.443/1992.
A unidade técnica propôs o julgamento pela irregularidade das contas dos responsáveis, com condenação em débito e aplicação de multa.
Tal proposta contou com a concordância do membro do Ministério Público junto ao TCU, neste ato representado pelo Subprocurador-Geral Paulo Soares Bugarin (peça 62) .
Feito esse breve histórico, passo ao exame de mérito deste processo.
De início, aplico aos responsáveis os efeitos da revelia previstos no art. 12, § 3º, da Lei 8.443/1992. 
No caso vertente, não foram juntados aos autos os documentos que poderiam comprovar a regular aplicação dos recursos disponibilizados, haja vista a omissão no dever de prestar contas.
Venho observando a linha de evolução do entendimento deste colegiado, a qual acompanho, no que tange à condenação solidária da empresa individual e da pessoa física, com o intuito de ampliar a busca por bens para o ressarcimento do débito apontado, na linha defendida nos Acórdão 5246/2020-TCU-Primeira Câmara, 1.089/2020-TCU-2ª Câmara e 11.855/2019-TCU-1ª Câmara.
Adequada, portanto, a proposta da unidade técnica de irregularidade das contas dos responsáveis e a condenação à restituição dos valores por eles geridos, cuja aplicação não restou comprovada.
Não se encontra caracterizada nos autos a prescrição da pretensão punitiva deste Tribunal, motivo pelo qual proponho a aplicação de multa ao responsável. De fato, os recursos foram geridos entre 2012 e 2013, o prazo final para a apresentação da prestação de contas ocorreu em 31/12/2013 e o ato que determinou a citação foi expedido em 4/11/2020 (peça 48) , antes, portanto, do interregno de dez anos previsto no art. 205 do Código Civil, utilizado subsidiariamente por este Tribunal, conforme Acórdão 1441/2016-TCU-Plenário.
Com relação à multa, a ser aplicada somente à empresária, haja vista a peculiaridade de que se reveste a empresa individual e na linha da jurisprudência desta Corte de Contas, reconheço que existe relação de subordinação entre as condutas de "não comprovação da aplicação dos recursos" e de "omissão no dever de prestar contas", sendo a primeira consequência da segunda, o que enseja, na verificação das duas irregularidades, a aplicação da multa do art. 57 da Lei 8.443/1992, com o afastamento da multa do art. 58, inciso II, da mesma lei, em atenção ao princípio da absorção.
Importante que a responsável tenha ciência de que, na linha da jurisprudência pacífica deste Tribunal, a apresentação intempestiva de documentação comprovando a boa e regular aplicação dos recursos financeiros recebidos da União elide o débito, mas não afasta a omissão inicial do gestor, dando ensejo a irregularidade das contas com a aplicação de multa ao responsável.
Dessa forma, ainda que, na via recursal, reste demonstrada a correta aplicação dos recursos federais aplicados na avença, caso a responsável não justifique a omissão no dever de prestar contas, o débito poderá ser afastado, mas suas contas permanecerão irregulares, dando-se ensejo à aplicação da multa prevista no art. 58, inciso I, da Lei 8.443/1992.
	Dessa forma, VOTO para que seja adotada a minuta de acórdão que trago à consideração deste colegiado.
TCU, Sala das Sessões Ministro Luciano Brandão Alves de Souza, em 20 de abril de 2021.
Ministro VITAL DO RÊGO 
Relator